Config:
  hfst:
    Gen: ../../../src/generator-dict-gt-norm.hfst
    Morph: ../../../src/analyser-dict-gt-norm.hfst
  xerox:
    Gen: ../../../src/generator-dict-gt-norm.xfst
    Morph: ../../../src/analyser-dict-gt-norm.xfst

Tests:
  Noun - saje:
    saje+N+Sg+Nom:  saj̣e
    saje+N+Sg+Gen:  saˊje
    saje+N+Sg+Ill:  saˊjan
    saje+N+Sg+Loc:  saajeest
    saje+N+Sg+Com:  soijijn
    saje+N+Sg+Abe:  saˊjettáá
    saje+N+Ess:  saijeen
    saje+N+Pl+Nom:  saˊjeh
    saje+N+Pl+Gen: [soojij, soˊjij]
    saje+N+Pl+Acc:  soojijd
    saje+N+Pl+Ill:  soijijd
    saje+N+Pl+Loc:  soojijn
    saje+N+Pl+Com:  sojijguin
    saje+N+Pl+Abe:  soˊjijttáá

  Noun - mane:
    mane+N+Sg+Nom:  maṇe
    mane+N+Sg+Gen:  maˊne
    mane+N+Sg+Ill:  maˊnan
    mane+N+Sg+Loc:  maaneest
    mane+N+Sg+Com:  monnijn
    mane+N+Sg+Abe:  maˊnettáá
    mane+N+Ess:  manneen
    mane+N+Pl+Nom:  maˊneh
    mane+N+Pl+Gen: [moonij, moˊnij]
    mane+N+Pl+Acc:  moonijd
    mane+N+Pl+Ill:  monnijd
    mane+N+Pl+Loc:  moonijn
    mane+N+Pl+Com:  monijguin
    mane+N+Pl+Abe:  moˊnijttáá

  Noun - iše:
    iše+N+Sg+Nom:  iṣ̌e
    iše+N+Sg+Gen:  iˊše
    iše+N+Sg+Ill:  iˊšán
    iše+N+Sg+Loc:  iššeest
    iše+N+Sg+Com:  iššijn
    iše+N+Sg+Abe:  iˊšettáá
    iše+N+Ess:  iššeen
    iše+N+Pl+Nom:  iˊšeh
    iše+N+Pl+Gen: [iišij, iˊšij]
    iše+N+Pl+Acc:  iišijd
    iše+N+Pl+Ill:  iššijd
    iše+N+Pl+Loc:  iišijn
    iše+N+Pl+Com:  išijguin
    iše+N+Pl+Abe:  iˊšijttáá

  Noun - kove:
    kove+N+Sg+Nom:  koṿe
    kove+N+Sg+Gen:  koˊve
    kove+N+Sg+Ill:  koˊván
    kove+N+Sg+Loc:  kooveest
    kove+N+Sg+Com:  kuvvijn
    kove+N+Sg+Abe:  koˊvettáá
    kove+N+Ess:  kovveen
    kove+N+Pl+Nom:  koˊveh
    kove+N+Pl+Gen: [kuuvij, kuˊvij]
    kove+N+Pl+Acc:  kuuvijd
    kove+N+Pl+Ill:  kuvvijd
    kove+N+Pl+Loc:  kuuvijn
    kove+N+Pl+Com:  kuvijguin
    kove+N+Pl+Abe:  kuˊvijttáá

  Noun - njune:
    njune+N+Sg+Nom:  njuṇe
    njune+N+Sg+Gen:  njuˊne
    njune+N+Sg+Ill:  njuˊnán
    njune+N+Sg+Loc:  njuuneest
    njune+N+Sg+Com:  njunnijn
    njune+N+Sg+Abe:  njuˊnettáá
    njune+N+Ess:  njunneen
    njune+N+Pl+Nom:  njuˊneh
    njune+N+Pl+Gen: [njuunij, njuˊnij]
    njune+N+Pl+Acc:  njuunijd
    njune+N+Pl+Ill:  njunnijd
    njune+N+Pl+Loc:  njuunijn
    njune+N+Pl+Com:  njunijguin
    njune+N+Pl+Abe:  njuˊnijttáá

  Noun - hadde:
    hadde+N+Sg+Nom:  hadde
    hadde+N+Sg+Gen:  haˊde
    hadde+N+Sg+Ill:  haadan
    hadde+N+Sg+Loc:  haddeest
    hadde+N+Sg+Com:  hoddijn
    hadde+N+Sg+Abe:  haˊdettáá
    hadde+N+Ess:  hadden
    hadde+N+Pl+Nom:  haˊdeh
    hadde+N+Pl+Gen: [hoodij, hoˊdij]
    hadde+N+Pl+Acc:  hoodijd
    hadde+N+Pl+Ill:  hoddijd
    hadde+N+Pl+Loc:  hoodijn
    hadde+N+Pl+Com:  hodijguin
    hadde+N+Pl+Abe:  hoˊdijttáá

  Noun - sappe:
    sappe+N+Sg+Nom:  sappe
    sappe+N+Sg+Gen:  saˊpe
    sappe+N+Sg+Ill:  saapan
    sappe+N+Sg+Loc:  sappeest
    sappe+N+Sg+Com:  soppijn
    sappe+N+Sg+Abe:  saˊpettáá
    sappe+N+Ess:  sappen
    sappe+N+Pl+Nom:  saˊpeh
    sappe+N+Pl+Gen: [soopij, soˊpij]
    sappe+N+Pl+Acc:  soopijd
    sappe+N+Pl+Ill:  soppijd
    sappe+N+Pl+Loc:  soopijn
    sappe+N+Pl+Com:  sopijguin
    sappe+N+Pl+Abe:  soˊpijttáá

  Noun - litte:
    litte+N+Sg+Nom:  litte
    litte+N+Sg+Gen:  liˊte
    litte+N+Sg+Ill:  liitán
    litte+N+Sg+Loc:  litteest
    litte+N+Sg+Com:  littijn
    litte+N+Sg+Abe:  liˊtettáá
    litte+N+Ess:  litten
    litte+N+Pl+Nom:  liˊteh
    litte+N+Pl+Gen: [liitij, liˊtij]
    litte+N+Pl+Acc:  liitijd
    litte+N+Pl+Ill:  littijd
    litte+N+Pl+Loc:  liitijn
    litte+N+Pl+Com:  litijguin
    litte+N+Pl+Abe:  liˊtijttáá

  Noun - lodde:
    lodde+N+Sg+Nom:  lodde
    lodde+N+Sg+Gen:  loˊde
    lodde+N+Sg+Ill:  loodán
    lodde+N+Sg+Loc:  loddeest
    lodde+N+Sg+Com:  luddijn
    lodde+N+Sg+Abe:  loˊdettáá
    lodde+N+Ess:  lodden
    lodde+N+Pl+Nom:  loˊdeh
    lodde+N+Pl+Gen: [luudij, luˊdij]
    lodde+N+Pl+Acc:  luudijd
    lodde+N+Pl+Ill:  luddijd
    lodde+N+Pl+Loc:  luudijn
    lodde+N+Pl+Com:  ludijguin
    lodde+N+Pl+Abe:  luˊdijttáá

  Noun - lanne:
    lanne+N+Sg+Nom:  lanne
    lanne+N+Sg+Gen:  laˊne
    lanne+N+Sg+Ill:  laaṇan
    lanne+N+Sg+Loc:  lanneest
    lanne+N+Sg+Com:  lonnijn
    lanne+N+Sg+Abe:  laṇettáá
    lanne+N+Ess:  lannen
    lanne+N+Pl+Nom:  laˊneh
    lanne+N+Pl+Gen: [looṇij, loˊnij]
    lanne+N+Pl+Acc:  looṇijd
    lanne+N+Pl+Ill:  lonnijd
    lanne+N+Pl+Loc:  looṇijn
    lanne+N+Pl+Com:  loṇijguin
    lanne+N+Pl+Abe:  loˊnijttáá

  Noun - ponne:
    ponne+N+Sg+Nom:  ponne
    ponne+N+Sg+Gen:  poˊne
    ponne+N+Sg+Ill:  pooṇán
    ponne+N+Sg+Loc:  ponneest
    ponne+N+Sg+Com:  punnijn
    ponne+N+Sg+Abe:  poˊnettáá
    ponne+N+Ess:  ponnen
    ponne+N+Pl+Nom:  poˊneh
    ponne+N+Pl+Gen: [puuṇij, puˊnij]
    ponne+N+Pl+Acc:  puuṇijd
    ponne+N+Pl+Ill:  punnijd
    ponne+N+Pl+Loc:  puuṇijn
    ponne+N+Pl+Com:  puṇijguin
    ponne+N+Pl+Abe:  puˊnijttáá

  Noun - runne:
    runne+N+Sg+Nom:  runne
    runne+N+Sg+Gen:  ruˊne
    runne+N+Sg+Ill:  ruuṇán
    runne+N+Sg+Loc:  runneest
    runne+N+Sg+Com:  runnijn
    runne+N+Sg+Abe:  ruˊnettáá
    runne+N+Ess:  runnen
    runne+N+Pl+Nom:  ruˊneh
    runne+N+Pl+Gen: [ruuṇij, ruˊnij]
    runne+N+Pl+Acc:  ruuṇijd
    runne+N+Pl+Ill:  runnijd
    runne+N+Pl+Loc:  ruuṇijn
    runne+N+Pl+Com:  ruṇijguin
    runne+N+Pl+Abe:  ruˊnijttáá

  Noun - cumme:
    cumme+N+Sg+Nom:  cumme
    cumme+N+Sg+Gen:  cuˊme
    cumme+N+Sg+Ill:  cuuṃán
    cumme+N+Sg+Loc:  cummeest
    cumme+N+Sg+Com:  cummijn
    cumme+N+Sg+Abe:  cuˊmettáá
    cumme+N+Ess:  cummen
    cumme+N+Pl+Nom:  cuˊmeh
    cumme+N+Pl+Gen: [cuuṃij, cuˊmij]
    cumme+N+Pl+Acc:  cuuṃijd
    cumme+N+Pl+Ill:  cummijd
    cumme+N+Pl+Loc:  cuuṃijn
    cumme+N+Pl+Com:  cuṃijguin
    cumme+N+Pl+Abe:  cuˊmijttáá

  Noun - pille:
    pille+N+Sg+Nom:  pille
    pille+N+Sg+Gen:  piˊle
    pille+N+Sg+Ill:  piilán
    pille+N+Sg+Loc:  pilleest
    pille+N+Sg+Com:  pillijn
    pille+N+Sg+Abe:  piˊlettáá
    pille+N+Ess:  pillen
    pille+N+Pl+Nom:  piˊleh
    pille+N+Pl+Gen: [piilij, piˊlij]
    pille+N+Pl+Acc:  piilijd
    pille+N+Pl+Ill:  pillijd
    pille+N+Pl+Loc:  piilijn
    pille+N+Pl+Com:  piḷijguin
    pille+N+Pl+Abe:  piˊlijttáá

  Noun - alme:
    alme+N+Sg+Nom:  alˊme
    alme+N+Sg+Gen:  aˊlme
    alme+N+Sg+Ill:  aalman
    alme+N+Sg+Loc:  almeest
    alme+N+Sg+Com:  olˊmijn
    alme+N+Sg+Abe:  aˊlmettáá
    alme+N+Ess:  alˊmen
    alme+N+Pl+Nom:  aˊlmeh
    alme+N+Pl+Gen: [oolmij, oˊlmij]
    alme+N+Pl+Acc:  oolmijd
    alme+N+Pl+Ill:  olˊmijd
    alme+N+Pl+Loc:  oolmijn
    alme+N+Pl+Com:  oˊlmijguin
    alme+N+Pl+Abe:  oˊlmijttáá

  Noun - aske:
    aske+N+Sg+Nom:  asˊke
    aske+N+Sg+Gen:  aˊske
    aske+N+Sg+Ill:  aaskan
    aske+N+Sg+Loc:  askeest
    aske+N+Sg+Com:  osˊkijn
    aske+N+Sg+Abe:  aˊskettáá
    aske+N+Ess:  asˊken
    aske+N+Pl+Nom:  aˊskeh
    aske+N+Pl+Gen: [ooskij, oˊskij]
    aske+N+Pl+Acc:  ooskijd
    aske+N+Pl+Ill:  osˊkijd
    aske+N+Pl+Loc:  ooskijn
    aske+N+Pl+Com:  oˊskijguin
    aske+N+Pl+Abe:  oˊskijttáá

  Noun - pispe:
    pispe+N+Sg+Nom:  pisˊpe
    pispe+N+Sg+Gen:  piˊspe
    pispe+N+Sg+Ill:  piispán
    pispe+N+Sg+Loc:  pispeest
    pispe+N+Sg+Com:  pisˊpijn
    pispe+N+Sg+Abe:  piˊspettáá
    pispe+N+Ess:  pisˊpen
    pispe+N+Pl+Nom:  piˊspeh
    pispe+N+Pl+Gen: [piispij, piˊspij]
    pispe+N+Pl+Acc:  piispijd
    pispe+N+Pl+Ill:  pisˊpijd
    pispe+N+Pl+Loc:  piispijn
    pispe+N+Pl+Com:  piˊspijguin
    pispe+N+Pl+Abe:  piˊspijttáá

  Noun - nijbe:
    nijbe+N+Sg+Nom:  nijˊbe
    nijbe+N+Sg+Gen: [niˊjbe, niijbe]
    nijbe+N+Sg+Ill:  niijbán
    nijbe+N+Sg+Loc:  nijbeest
    nijbe+N+Sg+Com:  nijˊbijn
    nijbe+N+Sg+Abe:  niˊjbettáá
    nijbe+N+Ess:  nijˊben
    nijbe+N+Pl+Nom:  niˊjbeh
    nijbe+N+Pl+Gen: [niijbij, niˊjbij]
    nijbe+N+Pl+Acc:  niijbijd
    nijbe+N+Pl+Ill:  nijbijd
    nijbe+N+Pl+Loc: [nijbijn, (!, ij)]
    nijbe+N+Pl+Com:  niˊjbijguin
    nijbe+N+Pl+Abe:  niˊjbijttáá

  Noun - olbe:
    olbe+N+Sg+Nom:  olˊbe
    olbe+N+Sg+Gen:  oˊlbe
    olbe+N+Sg+Ill:  oolbán
    olbe+N+Sg+Loc:  olbeest
    olbe+N+Sg+Com:  ulˊbijn
    olbe+N+Sg+Abe:  oˊlbettáá
    olbe+N+Ess:  olˊben
    olbe+N+Pl+Nom:  oˊlbeh
    olbe+N+Pl+Gen: [uulbij, uˊlbij]
    olbe+N+Pl+Acc:  uulbijd
    olbe+N+Pl+Ill:  ulˊbijd
    olbe+N+Pl+Loc:  uulbijn
    olbe+N+Pl+Com:  uˊlbijguin
    olbe+N+Pl+Abe:  uˊlbijttáá

  Noun - juhle:
    juhle+N+Sg+Nom:  juhˊle
    juhle+N+Sg+Gen:  juˊhle
    juhle+N+Sg+Ill:  juuhlán
    juhle+N+Sg+Loc:  juhleest
    juhle+N+Sg+Com:  juhˊlijn
    juhle+N+Sg+Abe:  juˊhlettáá
    juhle+N+Ess:  juhˊlen
    juhle+N+Pl+Nom:  juˊhleh
    juhle+N+Pl+Gen: [juuhlij, juˊhlij]
    juhle+N+Pl+Acc:  juuhlijd
    juhle+N+Pl+Ill:  juhˊlijd
    juhle+N+Pl+Loc:  juuhlijn
    juhle+N+Pl+Com:  juˊhlijguin
    juhle+N+Pl+Abe:  juˊhlijttáá

  Noun - nartte:
    nartte+N+Sg+Nom:  narˊtte
    nartte+N+Sg+Gen:  naˊrte
    nartte+N+Sg+Ill:  naartan
    nartte+N+Sg+Loc:  nartteest
    nartte+N+Sg+Com:  norttijn
    nartte+N+Sg+Abe:  naˊrtettáá
    nartte+N+Ess:  nartten
    nartte+N+Pl+Nom:  naˊrteh
    nartte+N+Pl+Gen: [noortij, noˊrtij]
    nartte+N+Pl+Acc:  noortijd
    nartte+N+Pl+Ill:  norttijd
    nartte+N+Pl+Loc:  noortijn
    nartte+N+Pl+Com:  nortijguin
    nartte+N+Pl+Abe:  noˊrtijttáá

  Noun - luŋkke:
    luŋkke+N+Sg+Nom:  luŋˊkke
    luŋkke+N+Sg+Gen:  luˊŋke
    luŋkke+N+Sg+Ill:  luuŋkán
    luŋkke+N+Sg+Loc:  luŋkkeest
    luŋkke+N+Sg+Com:  luŋˊkkijn
    luŋkke+N+Sg+Abe:  luˊŋkettáá
    luŋkke+N+Ess:  luŋˊkken
    luŋkke+N+Pl+Nom:  luˊŋkeh
    luŋkke+N+Pl+Gen: [luuŋkij, luˊŋkij]
    luŋkke+N+Pl+Acc:  luuŋkijd
    luŋkke+N+Pl+Ill:  luŋˊkkijd
    luŋkke+N+Pl+Loc:  luuŋkijn
    luŋkke+N+Pl+Com:  luŋkijguin
    luŋkke+N+Pl+Abe:  luˊŋkijttáá

  Noun - puicce:
    puicce+N+Sg+Nom:  puiˊcce
    puicce+N+Sg+Gen:  puˊice
    puicce+N+Sg+Ill:  puuicán
    puicce+N+Sg+Loc:  puicceest
    puicce+N+Sg+Com:  puiˊccijn
    puicce+N+Sg+Abe:  puˊicettáá
    puicce+N+Ess:  puiˊccen
    puicce+N+Pl+Nom:  puˊiceh
    puicce+N+Pl+Gen: [puuicij, puˊicij]
    puicce+N+Pl+Acc:  puuicijd
    puicce+N+Pl+Ill:  puiˊccijd
    puicce+N+Pl+Loc:  puuicijn
    puicce+N+Pl+Com:  puicijguin
    puicce+N+Pl+Abe:  puˊicijttáá

  Noun - ahe:
    ahe+N+Sg+Nom:  aḥe
    ahe+N+Sg+Gen:  aˊve
    ahe+N+Sg+Ill:  aˊhan
    ahe+N+Sg+Loc:  avveest
    ahe+N+Sg+Com:  ovvijn
    ahe+N+Sg+Abe:  aˊvettáá
    ahe+N+Ess:  ahheen
    ahe+N+Pl+Nom:  aˊveh
    ahe+N+Pl+Gen: [oovij, oˊvij]
    ahe+N+Pl+Acc:  ooṿijd
    ahe+N+Pl+Ill:  ovvijd
    ahe+N+Pl+Loc:  ooṿijn
    ahe+N+Pl+Com:  oṿijguin
    ahe+N+Pl+Abe:  oˊvijttáá

  Noun - lope:
    lope+N+Sg+Nom:  lope
    lope+N+Sg+Gen:  loˊve
    lope+N+Sg+Ill:  loˊpán
    lope+N+Sg+Loc:  looveest
    lope+N+Sg+Com:  luvvijn
    lope+N+Sg+Abe:  loˊvettáá
    lope+N+Ess:  loppeen
    lope+N+Pl+Nom:  loˊveh
    lope+N+Pl+Gen: [luuvij, luˊvij]
    lope+N+Pl+Acc:  luuvijd
    lope+N+Pl+Ill:  luvvijd
    lope+N+Pl+Loc:  luuvijn
    lope+N+Pl+Com:  luvijguin
    lope+N+Pl+Abe:  luˊvijttáá

  Noun - kope:
    kope+N+Sg+Nom:  kope
    kope+N+Sg+Gen:  koˊve
    kope+N+Sg+Ill:  koˊpán
    kope+N+Sg+Loc:  kooveest
    kope+N+Sg+Com:  kuvvijn
    kope+N+Sg+Abe:  koˊvettáá
    kope+N+Ess:  koppeen
    kope+N+Pl+Nom:  koˊveh
    kope+N+Pl+Gen: [kuuvij, kuˊvij]
    kope+N+Pl+Acc:  kuvvijd
    kope+N+Pl+Ill:  kuvvijd
    kope+N+Pl+Loc:  kuuvijn
    kope+N+Pl+Com:  kuvijguin
    kope+N+Pl+Abe:  kuˊvijttáá

  Noun - tupe:
    tupe+N+Sg+Nom:  tupe
    tupe+N+Sg+Gen:  tuˊve
    tupe+N+Sg+Ill:  tuˊpán
    tupe+N+Sg+Loc:  tuuveest
    tupe+N+Sg+Com:  tuvvijn
    tupe+N+Sg+Abe:  tuˊvettáá
    tupe+N+Ess:  tuppeen
    tupe+N+Pl+Nom:  tuˊveh
    tupe+N+Pl+Gen: [tuuvij, tuˊvij]
    tupe+N+Pl+Acc:  tuuvijd
    tupe+N+Pl+Ill:  tuvvijd
    tupe+N+Pl+Loc:  tuuvijn
    tupe+N+Pl+Com:  tuvijguin
    tupe+N+Pl+Abe:  tuˊvijttáá

  Noun - supe:
    supe+N+Sg+Nom:  supe
    supe+N+Sg+Gen:  suˊve
    supe+N+Sg+Ill:  suˊpán
    supe+N+Sg+Loc:  suuveest
    supe+N+Sg+Com:  suvvijn
    supe+N+Sg+Abe:  suˊvettáá
    supe+N+Ess:  suppeen
    supe+N+Pl+Nom:  suˊveh
    supe+N+Pl+Gen: [suuvij, suˊvij]
    supe+N+Pl+Acc:  suvvijd
    supe+N+Pl+Ill:  suvvijd
    supe+N+Pl+Loc:  suuvijn
    supe+N+Pl+Com:  suvijguin
    supe+N+Pl+Abe:  suˊvijttáá

  Noun - njihe:
    njihe+N+Sg+Nom:  njiḥe
    njihe+N+Sg+Gen:  njiˊve
    njihe+N+Sg+Ill:  njiˊhán
    njihe+N+Sg+Loc:  njivveest
    njihe+N+Sg+Com:  njivvijn
    njihe+N+Sg+Abe:  njiˊvettáá
    njihe+N+Ess:  njihheen
    njihe+N+Pl+Nom:  njiˊveh
    njihe+N+Pl+Gen: [njiivij, njiˊvij]
    njihe+N+Pl+Acc:  njiivijd
    njihe+N+Pl+Ill:  njivvijd
    njihe+N+Pl+Loc:  njiivijn
    njihe+N+Pl+Com:  njiṿijguin
    njihe+N+Pl+Abe:  njiṿijttáá

  Noun - mote:
    mote+N+Sg+Nom:  mote
    mote+N+Sg+Gen:  moˊđe
    mote+N+Sg+Ill:  moˊtán
    mote+N+Sg+Loc:  moođeest
    mote+N+Sg+Com:  muuđijn
    mote+N+Sg+Abe:  moˊđettáá
    mote+N+Ess:  motteen
    mote+N+Pl+Nom:  moˊđeh
    mote+N+Pl+Gen: [muuđij, muˊđij]
    mote+N+Pl+Acc:  muuđijd
    mote+N+Pl+Ill:  muđđijd
    mote+N+Pl+Loc:  muuđijn
    mote+N+Pl+Com:  muđuiguin
    mote+N+Pl+Abe:  muˊđijttáá

  Noun - lakke:
    lakke+N+Sg+Nom:  lakke
    lakke+N+Sg+Gen:  laˊhe
    lakke+N+Sg+Ill:  laakan
    lakke+N+Sg+Loc:  lahheest
    lakke+N+Sg+Com:  lohhijn
    lakke+N+Sg+Abe:  laˊhettáá
    lakke+N+Ess:  lakken
    lakke+N+Pl+Nom:  laˊheh
    lakke+N+Pl+Gen: [loohij, loˊhij]
    lakke+N+Pl+Acc:  loohijd
    lakke+N+Pl+Ill:  lohhijd
    lakke+N+Pl+Loc:  loohijn
    lakke+N+Pl+Com:  lohijguin
    lakke+N+Pl+Abe:  loˊhijttáá

  Noun - lokke:
    lokke+N+Sg+Nom:  lokke
    lokke+N+Sg+Gen:  loˊhe
    lokke+N+Sg+Ill:  lookán
    lokke+N+Sg+Loc:  lohheest
    lokke+N+Sg+Com:  luhhijn
    lokke+N+Sg+Abe:  loˊhettáá
    lokke+N+Ess:  lokken
    lokke+N+Pl+Nom:  loˊheh
    lokke+N+Pl+Gen: [luuhij, luˊhij]
    lokke+N+Pl+Acc:  luuhijd
    lokke+N+Pl+Ill:  luhhijd
    lokke+N+Pl+Loc:  luuhijn
    lokke+N+Pl+Com:  luhijguin
    lokke+N+Pl+Abe:  luˊhijttáá

  Noun - rokke:
    rokke+N+Sg+Nom:  rokke
    rokke+N+Sg+Gen:  roˊhe
    rokke+N+Sg+Ill:  rookán
    rokke+N+Sg+Loc:  rohheest
    rokke+N+Sg+Com:  ruhhijn
    rokke+N+Sg+Abe:  roˊhettáá
    rokke+N+Ess:  rokken
    rokke+N+Pl+Nom:  roˊheh
    rokke+N+Pl+Gen: [ruuhij, ruˊhij]
    rokke+N+Pl+Acc:  ruuhijd
    rokke+N+Pl+Ill:  ruhhijd
    rokke+N+Pl+Loc:  ruuhijn
    rokke+N+Pl+Com:  ruhijguin
    rokke+N+Pl+Abe:  ruˊhijttáá

  Noun - čukke:
    čukke+N+Sg+Nom:  čukke
    čukke+N+Sg+Gen:  čuˊhe
    čukke+N+Sg+Ill:  čuukán
    čukke+N+Sg+Loc:  čuhheest
    čukke+N+Sg+Com:  čuhhijn
    čukke+N+Sg+Abe:  čuˊhettáá
    čukke+N+Ess:  čukken
    čukke+N+Pl+Nom:  čuˊheh
    čukke+N+Pl+Gen: [čuuhij, čuˊhij]
    čukke+N+Pl+Acc:  čuuhijd
    čukke+N+Pl+Ill:  čuhhijd
    čukke+N+Pl+Loc:  čuuhijn
    čukke+N+Pl+Com:  čuhijguin
    čukke+N+Pl+Abe:  čuˊhijttáá

  Noun - mokke:
    mokke+N+Sg+Nom:  mokke
    mokke+N+Sg+Gen:  moˊhe
    mokke+N+Sg+Ill:  mookán
    mokke+N+Sg+Loc:  mohheest
    mokke+N+Sg+Com:  muhhijn
    mokke+N+Sg+Abe:  moˊhettáá
    mokke+N+Ess:  mokken
    mokke+N+Pl+Nom:  moˊheh
    mokke+N+Pl+Gen: [muuhij, muˊhij]
    mokke+N+Pl+Acc:  muuhijd
    mokke+N+Pl+Ill:  muhhijd
    mokke+N+Pl+Loc:  muuhijn
    mokke+N+Pl+Com:  muhijguin
    mokke+N+Pl+Abe:  muˊhijttáá

  Noun - tikke:
    tikke+N+Sg+Nom:  tikke
    tikke+N+Sg+Gen:  tiˊhe
    tikke+N+Sg+Ill:  tiikán
    tikke+N+Sg+Loc:  tihheest
    tikke+N+Sg+Com:  tihhijn
    tikke+N+Sg+Abe:  tiˊhettáá
    tikke+N+Ess:  tikken
    tikke+N+Pl+Nom:  tiˊheh
    tikke+N+Pl+Gen: [tiihij, tiˊhij]
    tikke+N+Pl+Acc:  tiihijd
    tikke+N+Pl+Ill:  tihhijd
    tikke+N+Pl+Loc:  tiihijn
    tikke+N+Pl+Com:  tihijguin
    tikke+N+Pl+Abe:  tiˊhijttáá

  Noun - utke:
    utke+N+Sg+Nom:  utˊke
    utke+N+Sg+Gen:  uˊđhe
    utke+N+Sg+Ill:  uutkán
    utke+N+Sg+Loc:  uđheest
    utke+N+Sg+Com:  uđˊhijn
    utke+N+Sg+Abe:  uˊđhettáá
    utke+N+Ess:  utˊken
    utke+N+Pl+Nom:  uˊđheh
    utke+N+Pl+Gen: [uuđhij, uˊđhij]
    utke+N+Pl+Acc:  uuđhijd
    utke+N+Pl+Ill:  uđˊhijd
    utke+N+Pl+Loc:  uuđhijn
    utke+N+Pl+Com:  uđhijguin
    utke+N+Pl+Abe:  uˊđhijttáá

  Noun - kukse:
    kukse+N+Sg+Nom:  kukˊse
    kukse+N+Sg+Gen:  kuˊvse
    kukse+N+Sg+Ill:  kuuksán
    kukse+N+Sg+Loc:  kuvseest
    kukse+N+Sg+Com:  kuvˊssijn
    kukse+N+Sg+Abe:  kuˊvsettáá
    kukse+N+Ess:  kukˊsen
    kukse+N+Pl+Nom:  kuˊvseh
    kukse+N+Pl+Gen: [kuuvsij, kuˊvsij]
    kukse+N+Pl+Acc:  kuuvsijd
    kukse+N+Pl+Ill:  kuvˊssijd
    kukse+N+Pl+Loc:  kuuvsijn
    kukse+N+Pl+Com:  kuvsijguin
    kukse+N+Pl+Abe:  kuˊvsijttáá

